【裁判字號】    97,消債更,301
【裁判日期】    970619
【裁判案由】    更生事件
【裁判全文】
臺灣臺北地方法院民事裁定           97年度消債更字第301號
聲  請  人
即債務人    甲○○
代  理  人  徐家福律師
上列當事人因消費者債務清理事件聲請更生，本院裁定如下：
    主  文
更生及保全處分之聲請均駁回。
聲請費用由聲請人負擔。
    理  由
一、按債務人與金融機構協商成立者，不得聲請更生或清算，但
    因不可歸責於己之事由，致履行顯有重大困難者，不在此限
    ；本條例施行前，債務人依金融主管機關協調成立之中華民
    國銀行公會會員辦理消費金融案件無擔保債務協商機制與金
    融機構成立之協商，準用前項之規定，消費者債務清理條例
    第151條第5項、第6項分別定有明文。又聲請更生或清算不
    合程式或不備其他要件者，法院應以裁定駁回之，但其情形
    可以補正者，法院應定期間先命補正，復為同條例第8條所
    明定。
二、查本件債務人向本院聲請更生，雖主張：已於95年間與永豐
    銀行達成一致性協商，然因聲請人繳交一期款項後，其他家
    銀行仍繼續催收，致聲請人無力繳納，實有不可歸責之事由
    致履行顯有重大困難云云。惟查債務人雖主張曾與金融機構
    達成一致性之協商，惟其提出之協議書，並無債務人或金融
    機構之簽名或用印，依該協議書自難認定債務人之主張為真
    。次查債務人於更生聲請狀內主張係與永豐銀行達成一致性
    協商，然依債務人所提出之通知書上之法人，係安信信用卡
    股份有限公司，故債務人所陳與所提出之證據已不相符，經
    本院命債務人提出協商成立之證明書到院，債務人亦未補提
    。而依安信信用卡股份有限公司信函所示「協商通過後14天
    內應完成簽約，否則協商將視為無效」，然債務人所提出之
    協議書亦無簽名或用印，此已該當於前開通知函上所載之未
    於14日簽約，協商視為無效之條件，因此，自難遽該空白協
    議書認定債務人主張之協商已成立。末查，債務協商既未成
    立，債務人縱提出匯款之匯款收執聯，匯款係債務人單方行
    為，而協商成立以債權人與債務人意思表示一致為要件，是
    債務人僅提出匯款1次之匯款單，亦難認係協議成立之證明
    。從而，債務人既未證明與金融機構成立協商，其主張依消
    費者債務清理條例第151條第6款聲請更生即非有據，債務人
    更生之聲請自應予駁回。債務人更生之聲請既經駁回，其保
    全處分之聲請即失所附麗，應併予駁回。爰裁定如主文。
中    華    民    國    97    年    6     月    19    日
                  民事第二十一庭法      官  洪于智
上為正本係照原本作成
如不服本裁定，應於裁定送達後10日內，以書狀向本院提出抗告
，並繳納抗告費新臺幣1千元
中    華    民    國    97    年    6     月    19    日
                                書  記  官  陳立俐


司法院資訊處製作；財團法人民間司法改革基金會備份。
